【裁判字號】    97,易,3035
【裁判日期】    971013
【裁判案由】    傷害
【裁判全文】
臺灣板橋地方法院刑事判決              97年度易字第3035號
聲  請  人  臺灣板橋地方法院檢察署檢察官
被      告  丁○○
            丙○○
            甲○○
            庚○○
                      5樓
            己○○
            戊○○
            乙○○
上列被告因傷害案件，經檢察官聲請簡易判決處刑（97年度偵字
第17853 號），本院認為不得以簡易判決處刑，改依通常程序審
理，判決如下：
    主  文
本件公訴不受理。
    理  由
一、公訴意旨略以：被告丁○○、丙○○2 人為夫妻關係，被告
    丙○○因懷疑被告丁○○、甲○○相通姦（妨害家庭部分另
    為不起訴處分），遂於民國97年4 月9 日22時30分許，帶同
    其子即被告庚○○、其女即被告己○○，至臺北縣五股鄉○○路○ 段192 之1 號工廠被告丁○○之房間內，發現被告丁○○下半身僅著內褲，被告甲○○穿著褲子不整，2 人相互
    擁睡，被告丁○○、甲○○與丙○○、庚○○、己○○因而
    發爭執。詎雙方均基於傷害他人身體之犯意，被告丁○○、
    甲○○基於傷害之犯意聯絡拉扯毆打被告丙○○、己○○；
    被告丙○○、庚○○、己○○則基於傷害之犯意聯絡，拉扯
    毆打被告丁○○，致被告丁○○受有臉部、前胸及右手前臂
    多處擦鈍傷及割傷之傷害，被告丙○○受有右眼挫傷、上下
    眼瞼腫痛、兩下腿瘀青腫痛之傷害、被告己○○受有頭皮抓
    傷、腳部皮肉傷之傷害（己○○受傷部分未據告訴，甲○○
    訴請偵辦丙○○傷害部分另為不起訴處分）。被告丁○○之
    子即被告戊○○、女婿即被告乙○○知悉被告丁○○遭被告
    丙○○等人毆傷後，遂與被告丁○○於翌日（10日）22時30
    分許，前往上址找被告丙○○、庚○○理論，被告戊○○、
    乙○○與庚○○又發生爭執，渠等均基於傷害他人身體之犯
    意，被告戊○○、乙○○2 人基於傷害之犯意聯絡共同毆打
    被告庚○○，被告庚○○亦毆打被告戊○○，致被告戊○○
    身體受有不詳傷害（戊○○受傷部分未據告訴），致被告庚○○受有左下眼瞼瘀青腫痛、左腰打擊傷、右腹近乳頭處咬
    傷、眩暈、胸壁挫傷併擦傷、左側眼周圍挫傷、併結膜充血
    、腦震盪等傷害。因認被告7 人均涉犯刑法第277 條第1 項
    之普通傷害罪嫌等語。
二、按告訴乃論之罪，告訴人於第一審辯論終結前，得撤回其告
    訴，又告訴經撤回者，應諭知不受理之判決，並得不經言詞
    辯論為之，刑事訴訟法第238 條第1 項、第303 條第3 款、
    第307 條，分別定有明文。
三、查本件告訴人即被告丁○○告訴被告丙○○、庚○○、己○○傷害案件；告訴人即被告丙○○告訴被告丁○○、甲○○
    傷害案件；告訴人即被告庚○○告訴被告乙○○、戊○○傷
    害案件，聲請簡易判決處刑書認係觸犯刑法第277 條第1 項
    之傷害罪，依同法第287 條前段之規定，須告訴乃論。茲據
    告訴人與被告於97年10月3 日在本院調解成立，告訴人均具
    狀撤回告訴，有訊問筆錄、調解筆錄各1 份及聲請撤回刑事
    告訴狀3 紙在卷可稽，揆諸首開說明，本院爰不經言詞辯論
    ，逕為諭知不受理之判決。
據上論斷，應依刑事訴訟法第452 條、第303 條第3 款、第307
條，判決如主文。
中    華    民    國    97    年    10    月    13    日
                  刑事第二十一庭  審判長法  官  侯志融
                                        法  官  陳正偉
                                        法  官  廖欣儀
上列正本證明與原本無異。
如不服本判決，應於送達後十日內敘明上訴理由，向本院提出上
訴狀。
                                        書記官  黃文儀
中    華    民    國    97    年    10    月    14    日


司法院資訊處製作；財團法人民間司法改革基金會備份。
